【裁判字號】    96,再抗,9
【裁判日期】    970131
【裁判案由】    損害賠償
【裁判全文】
臺灣高等法院高雄分院民事裁定           96年度再抗字第9號
再審聲請人  丙○○
再審相對人  永駿豐建設工業股份有限公司
法定代理人  甲○○
再審相對人  臺灣銀行股份有限公司
法定代理人  乙○○
上列當事人間損害賠償事件，再審聲請人對於中華民國96年9 月
29日本院96年度抗字第253 號確定裁定聲請再審，本院裁定如下
：
    主  文
聲請駁回。
聲請程序費用由再審聲請人負擔。
    事實及理由
一聲請再審意旨略以：本院96年度抗字第252 號確定裁定（下稱
  原確定裁定），就再審聲請人聲明異議主張執行法院拍賣公告
  漏未登載其與債務人即再審相對人永駿豐建設工業股份有限公
  司（下稱永駿豐公司）係共有及無償使用借貸拍賣標的物事項
  ，以該拍賣程序已終結，無從撤銷已終結之拍賣程序，且再審
  聲請人所提第三人異議之訴業經臺灣高雄地方法院94年度訴字
  第1232號（下稱第三人異議之訴）判決敗訴確定，執行法院形
  式上審查已足認拍賣標的物為永駿豐公司所有，又再審聲請人
  主張有使用借貸之債權關係，尚不得對抗拍賣標的物之拍定人
  ，而駁回聲請人之抗告，顯有民事訴訟法第496 條第1 項第1
  款適用法規顯有錯誤之情事。因再審聲請人所提第三人異議之
  訴，主張之執行案件，於判決後業經債權人撤回而報結，致再
  審聲請人於受敗訴判決後，認既無執行案件，乃無上訴實益，
  遂撤回上訴，原確定裁定未斟酌此情事，其採證自有證據法則
  之違誤，爰依民事訴訟法第507 條準用同法第496 條第1 項第
  1 款規定聲請再審，求予廢棄原裁定，並為撤銷臺灣高雄地方
  法院95年度執字第57397 號拍定程序之裁定。
二按裁定已經確定，而有民事訴訟法第496 條第1 項或第497 條
  之情形，得準用再審程序編之規定，聲請再審，民事訴訟法第
  507 條定有明文。又民事訴訟法第496 條第1 項第1 款所謂適
  用法規顯有錯誤，係指確定判決所適用之法規顯然不合於法律
  規定或與司法院現尚有效之大法官會議解釋或最高法院尚有效
  之判例顯然違反者而言，並不包括認定事實錯誤、取捨證據失
  當之情形在內，最高法院60年台再字第170 號、63年台上字第
  880 號判例要旨足資參照。
三經查：再審聲請人主張原確定裁定恃以駁回其抗告之理由，即
  再審聲請人所提第三人異議之訴，業經判決敗訴確定，乃未審
  酌再審聲請人係因上訴無實益始撤回上訴致為確定，而有同法
  第507 條準用第496 條第1 項第1 款採證違背證據法則之適用
  法規錯誤之再審理由，惟上開第三人異議之訴究因再審聲請人
  未提起上訴或撤回上訴，致生判決確定，尚不影響該判決已敗
  訴之事實，且該判決應如何評價，亦係審判法院如何認定事實
  及取捨證據之問題，揆諸上揭說明，乃非屬適用法規顯有錯誤
  之範疇，則再審聲請人執此事由為聲請本件再審之理由，即屬
  無理由。
四據上論結，本件再審之聲請顯為無理由，依強制執行法第30之
  1 ，民事訴訟法第507 條、第502 條第2 項、第95條、第78條
  ，裁定如主文。
中    華    民    國    97    年    1     月    31    日
                            民事第四庭
                                審判長法官  蔡文貴
                                法      官  黃科瑜
                                法      官  謝靜雯
以上正本證明與原本無異。
本件不得再抗告。
中    華    民    國    97    年    1     月    31    日
                                書  記  官  唐奇燕


司法院資訊處製作；財團法人民間司法改革基金會備份。
